【裁判字號】    99,交聲,84
【裁判日期】    990505
【裁判案由】    違反道路交通管理處罰條例
【裁判全文】
臺灣宜蘭地方法院交通事件裁定          99年度交聲字第84號
移送機關    交通部公路總局臺北區監理所宜蘭監理站
異  議  人  甲○○
上列異議人因違反道路交通管理處罰條例案件，對於原處分機關
即交通部公路總局臺北區監理所宜蘭監理站中華民國99年3月16
日所為之處分（原處分案號：宜監字第裁43-ZID031208號）聲明
異議，本院裁定如下：
    主  文
異議駁回。
    理  由
一、異議人即受處分人甲○○經警舉發於民國99年1月11日9時24
    分許，駕駛車號9618-PX號自用小客車，在國道五號公路北
    向9公里處「速限80公里，經雷達（射）測定行速為95公里
    ，超速15公里」違規。原處分機關調查後，認異議人上開違
    規情節屬實，依道路交通管理處罰條例第33條第1項第1款規
    定，裁處異議人罰鍰新臺幣3,000元，並依同條例第63條第1
    項規定記違規點數1點。
二、異議意旨略以：異議人所收到之違規照片內，有2部車輛並
    行，此種採證照片無法明確顯示係異議人違規超速。為此爰
    於法定期間內聲明異議，請求撤銷原處分等語。
三、按汽車行駛於高速公路、快速公路或設站管制之道路，不遵
    使用限制、禁止、行車管制及管理事項之管制規則而行車速
    度超過規定之最高速限者，處汽車駕駛人新臺幣3,000元以
    上6,000元以下罰鍰，道路交通管理處罰條例第33條第1項第
    1 款定有明文。另依同條例第63條第1項第1款規定，汽車駕
    駛人有第33條第1項情形者，除依原條款處罰鍰外，並予記
    違規點數1點。
四、經查，異議人於99年1月11日9時24分許駕駛前開自用小客車
    ，在國道五號公路北向9公里處以時速95公里之速度行駛，
    而該處限速為每小時80公里等事實，有採證照片在卷可稽。
    又本件舉發員警測速使用之雷射測速儀係經過經濟部標準檢
    驗局檢驗合格之事實，有內政部警政署國道公路警察局第九
    警察隊99年3月4日公警九交字第0990970297號函所附經濟部
    標準檢驗局雷達測速儀檢定合格證書存卷可憑（見本院卷第
    8至9頁）。此外，雷射測速儀器係以雷射光束直接瞄準行進
    中之車輛，屬「單點單台」之測速方式，車輛如有超出設定
    之速限即立即鎖定攝錄存檔，雖當時另有其他車輛同時入鏡
    ，惟儀器係針對違規車輛進行偵測採證，在無遮蔽之情況下
    ，儀器之偵測不受其他車輛行進之影響，本件舉發違規之採
    證相片中，十字絲所指之車輛即為超速車輛等情，有內政部
    警政署刑事警察局第九警察隊前開函文在卷可稽。而觀諸卷
    附採證照片所示，照片內十字絲所指之車輛，確為異議人所
    駕駛之車號9618-PX自用小客車無誤。是異議人於上揭時地
    駕駛自用小客車超速行駛之違規事實，足資認定。異議人辯
    稱依採證照片無從特定其超速云云，不足採信。
五、綜上，異議人上開違規行為洵無疑義，原處分機關援引道路
    交通管理處罰條例第33條第1項第1款規定，裁處異議人罰鍰
    新臺幣3,000元，並依同條例第63條第1項第1款規定（原處
    分漏載第1款）併記違規點數1點，於法並無不合，本件異議
    為無理由，應予駁回。
六、依道路交通案件處理辦法第19條，裁定如主文。
中    華    民    國    99    年    5     月    5     日
                    交通法庭  法  官  鄧晴馨
上正本證明與原本無異。
如不服本裁定，得於收受裁定正本後5日內，向本院提出抗告狀
。
                              書記官  林怡君
中    華    民    國    99    年    5     月    5     日

司法院資訊處製作；財團法人民間司法改革基金會備份。
